name: "Transitive animate verb full (plain) paradigm"		
paradigm: verb-ta.paradigm		
layout:		
  type: "nêhiyawêwin"		
tooltips:		
  eng:		
         "kiya → niya": "you (one) → me [2nd person singular actor → 1st person singular goal]"
         "kiya → niyanân": "you (one) → us [2nd person singular actor → 1st person plural goal]"
         "kiyawâw → niya": "you (all) → me [2nd person plural actor → 1st person singular goal]"
         "kiyawâw → niyanân": "you (all) → us [2nd person plural actor → 1st person plural goal]"
         "niya → kiya": "I → you (one) [1st person singular actor → 2nd person singular goal]"
         "niya → kiyawâw": "I → you (all) [1st person singular actor → 2nd person plural goal]"
         "niyanân → kiya": "we → you (one) [1st person plural actor → 2nd person singular goal]"
         "niyanân → kiyawâw": "we → you (all) [1st person plural actor → 2nd person plural goal]"
         "niya → wiya": "I → him/her [1st person singular actor → 3rd person singular goal]"
         "kiya → wiya": "you (one) → him/her [2nd person singular actor → 3rd person singular goal]"
         "niyanân → wiya": "we → him/her [1st person plural exclusive actor → 3rd person singular goal]"
         "kiyânaw → wiya": "you and we → him/her [1st person plural inclusive actor → 3rd person singular goal]"
         "kiyawâw → wiya": "you (all) → him/her [2nd person plural actor → 3rd person singular goal]"
         "niya → wiyawâw": "I → them [1st person singular actor → 3rd person plural goal]"
         "kiya → wiyawâw": "you (one) → them [2nd person singular actor → 3rd person plural goal]"
         "niyanân → wiyawâw": "we → them [1st person plural exclusive actor → 3rd person plural goal]"
         "kiyânaw → wiyawâw": "you and we → them [1st person plural inclusive actor → 3rd person plural goal]"
         "kiyawâw → wiyawâw": "you (all) → them [2nd person plural actor → 3rd person plural goal]"
         "niya → wiya/wiyawâw (anima/anihi)": "I → him/her/them (further) [1st person singular actor → 3rd person obviative goal]"
         "kiya → wiya/wiyawâw (anima/anihi)": "you (one) → him/her/them (further) [2nd person singular actor → 3rd person obviative goal]"
         "niyanân → wiya/wiyawâw (anima/anihi)": "we → him/her/them (further) [1st person plural exclusive actor → 3rd person obviative goal]"
         "kiyânaw → wiya/wiyawâw (anima/anihi)": "you and we → him/her/them (further) [1st person plural inclusive actor → 3rd person obviative goal]"
         "kiyawâw →  wiya/wiyawâw (anima/anihi)": "you (all) → him/her/them (further) [2nd person plural actor → 3rd person obviative goal]"
         "wiya → niya": "s/he → me [3rd person singular actor → 1st person singular goal]"
         "wiya → kiya": "s/he → you (one) [3rd person singular actor → 2nd person singular goal]"
         "wiya → niyanân": "s/he → us [3rd person singular actor → 1st person plural exclusive goal]"
         "wiya → kiyânaw": "s/he → you and us [3rd person singular actor → 1st person plural inclusive goal]"
         "wiya → kiyawâw": "s/he → you (all) [3rd person singular actor → 2nd person plural goal]"
         "wiya → wiya/wiyawâw (anima/anihi)": "s/he → him/her/them (further) [3rd person singular actor → 3rd person obviative goal]"
         "wiya → wiya/wiyawâw (nêma/nêhi)": "s/he → him/her/them (furthest) [3rd person singular actor → 3rd person obviative goal]"
         "wiyawâw → niya": "they → me [3rd person plural actor → 1st person singular goal]"
         "wiyawâw → kiya": "they → you (one) [3rd person plural actor → 2nd person singular goal]"
         "wiyawâw → niyanân": "they → us [3rd person plural actor → 1st person plural exclusive goal]"
         "wiyawâw → kiyânaw": "they → you and us [3rd person plural actor → 1st person plural inclusive goal]"
         "wiyawâw → kiyawâw": "they → you (all) [3rd person plural actor → 2nd person plural goal]"
         "wiyawâw → wiya/wiyawâw (anima/anihi)": "they → him/her/them (further) [3rd person plural actor → 3rd person obviative goal]"
         "wiyawâw → wiya/wiyawâw (nêma/nêhi)": "they → him/her/them (furthest) [3rd person plural actor → 3rd person further obviative goal]"
         "wiya/wiyawâw (anima/anihi) → niya": "s/he/they (further) → me [3rd person obviative actor → 1st person singular goal]"
         "wiya/wiyawâw (anima/anihi) → kiya": "s/he/they (further) → you (one) [3rd person obviative actor → 2nd person singular goal]"
         "wiya/wiyawâw (anima/anihi) → niyanân": "s/he/they (further) → us [3rd person obviative actor → 1st person plural exclusive goal]"
         "wiya/wiyawâw (anima/anihi) → kiyânaw": "s/he/they (further) → you and us [3rd person obviative actor → 1st person plural inclusive goal]"
         "wiya/wiyawâw (anima/anihi) → kiyawâw": "s/he/they (further) → you (all) [3rd person obviative actor → 2nd person plural goal]"
         "wiya/wiyawâw (anima/anihi) → him/her/them (furthest)": "s/he/they (further) → him/her/them (furthest) [3rd person obviative actor → 3rd person further obviative goal]"
         "wiya/wiyawâw (anima/anihi) → wiya": "s/he/they (further) → him/her [3rd person obviatve actor → 3rd person singular goal]"
         "wiya/wiyawâw (anima/anihi) → wiyawâw": "s/he/they (further) → them [3rd person obviative actor → 3rd person plural goal]"
         "wiya/wiyawâw (nêma/nêhi) → wiya/wiyawâw (anima/anihi)": "s/he/they (furthest) → him/her/them (further) [3rd person further obviative actor → 3rd person obviative goal]"
         "ayiwak → niya": "someone → me [Unspecified actor → 1st person singular goal]"
         "ayiwak → kiya": "someone → you (one) [Unspecified actor → 2nd person singular goal]"
         "ayiwak → wiya": "someone → him/her [Unspecified actor → 3rd person singular goal]"
         "ayiwak → wiya/wiyawâw (anima/anihi)": "someone → him/her/them (further) [Unspecified actor → 3rd person obviative goal]"
         "ayiwak → niyanân": "someone → us [Unspecified actor → 1st person plural exclusive goal]"
         "ayiwak → kiyanâw": "someone → you and us [Unspecified actor → 1st person plural inclusive goal]"
         "ayiwak → kiyawâw": "someone → you (all) [Unspecified actor → 2nd person plural goal]"
         "ayiwak → wiyawâw": "someone → them [Unspecified actor → 3rd person plural goal]"
         "ê-ispayik anohc/mêkwâc/mâna": "Something is happening now [Present Tense]"
         "ê-kî-ispayik kwayâc": "Something happened earlier [Past Tense]"
         "ayiwak pakosêyimow kâ-wî-ihkik nîkânihk": "Someone wants something to happen [Future Intentional Tense]"
         "ka-ispayik nîkânihk": "Something will certainly happen [Future Definite Tense]"
         "ka-ispayik / ta-ispayik": "For something to happen [Future/Infinitive]"
         "kisik ê-ispayik": "When something happens [Future Conditional]"
         "nitotamâkêwin": "Command/Request [Imperative]"
         "mêkwâc/kîsâc": "Right now [Immediate]"
         "mwêstas": "Later on [Delayed]"
         "ni-/ki- itwêwin": "ni-/ki- word [Independent]"
         "ê-/kâ- itwêwin": "ê-/kâ- word [Conjunct]"
         "ka- itwêwin": "ka- word [ka-conjunct]"
         "ta- itwêwin": "ta- word [ta-conjunct]"
--		
	    "ê-ispayik anohc/mêkwâc/mâna"	
"Speech act participants"	: "ni-/ki- itwêwin"	: "ê-/kâ- itwêwin"
    "kiya → niya"	Ind+Prs+2Sg+1SgO	PV/e+*+Cnj+Prs+2Sg+1SgO
    "kiya → niyanân"	Ind+Prs+2Sg+1PlO	PV/e+*+Cnj+Prs+2Sg+1PlO
    "kiyawâw → niya"	Ind+Prs+2Pl+1SgO	PV/e+*+Cnj+Prs+2Pl+1SgO
    "kiyawâw → niyanân"	Ind+Prs+2Pl+1PlO	PV/e+*+Cnj+Prs+2Pl+1PlO
		
    "niya → kiya"	Ind+Prs+1Sg+2SgO	PV/e+*+Cnj+Prs+1Sg+2SgO
    "niya → kiyawâw"	Ind+Prs+1Sg+2PlO	PV/e+*+Cnj+Prs+1Sg+2PlO
    "niyanân → kiya"	Ind+Prs+1Pl+2SgO	PV/e+*+Cnj+Prs+1Pl+2SgO
    "niyanân → kiyawâw"	Ind+Prs+1Pl+2PlO	PV/e+*+Cnj+Prs+1Pl+2PlO
		
"Mixed participants"	: "ni-/ki- itwêwin"	: "ê-/kâ- itwêwin"
    "niya → wiya"	Ind+Prs+1Sg+3SgO	PV/e+*+Cnj+Prs+1Sg+3SgO
    "kiya → wiya"	Ind+Prs+2Sg+3SgO	PV/e+*+Cnj+Prs+2Sg+3SgO
    "niyanân → wiya"	Ind+Prs+1Pl+3SgO	PV/e+*+Cnj+Prs+1Pl+3SgO
    "kiyânaw → wiya"	Ind+Prs+12Pl+3SgO	PV/e+*+Cnj+Prs+12Pl+3SgO
    "kiyawâw → wiya"	Ind+Prs+2Pl+3SgO	PV/e+*+Cnj+Prs+2Pl+3SgO
		
    "niya → wiyawâw"	Ind+Prs+1Sg+3PlO	PV/e+*+Cnj+Prs+1Sg+3PlO
    "kiya → wiyawâw"	Ind+Prs+2Sg+3PlO	PV/e+*+Cnj+Prs+2Sg+3PlO
    "niyanân → wiyawâw"	Ind+Prs+1Pl+3PlO	PV/e+*+Cnj+Prs+1Pl+3PlO
    "kiyânaw → wiyawâw"	Ind+Prs+12Pl+3PlO	PV/e+*+Cnj+Prs+12Pl+3PlO
    "kiyawâw → wiyawâw"	Ind+Prs+2Pl+3PlO	PV/e+*+Cnj+Prs+2Pl+3PlO
		
    "niya → wiya/wiyawâw (anima/anihi)"	Ind+Prs+1Sg+4Sg/PlO	PV/e+*+Cnj+Prs+1Sg+4Sg/PlO
    "kiya → wiya/wiyawâw (anima/anihi)"	Ind+Prs+2Sg+4Sg/PlO	PV/e+*+Cnj+Prs+2Sg+4Sg/PlO
    "niyanân → wiya/wiyawâw (anima/anihi)"	Ind+Prs+1Pl+4Sg/PlO	PV/e+*+Cnj+Prs+1Pl+4Sg/PlO
    "kiyânaw → wiya/wiyawâw (anima/anihi)"	Ind+Prs+12Pl+4Sg/PlO	PV/e+*+Cnj+Prs+12Pl+4Sg/PlO
    "kiyawâw →  wiya/wiyawâw (anima/anihi)"	Ind+Prs+2Pl+4Sg/PlO	PV/e+*+Cnj+Prs+2Pl+4Sg/PlO
		
    "wiya → niya"	Ind+Prs+3Sg+1SgO	PV/e+*+Cnj+Prs+3Sg+1SgO
    "wiya → kiya"	Ind+Prs+3Sg+2SgO	PV/e+*+Cnj+Prs+3Sg+2SgO
    "wiya → niyanân"	Ind+Prs+3Sg+1PlO	PV/e+*+Cnj+Prs+3Sg+1PlO
    "wiya → kiyânaw"	Ind+Prs+3Sg+12PlO	PV/e+*+Cnj+Prs+3Sg+12PlO
    "wiya → kiyawâw"	Ind+Prs+3Sg+2PlO	PV/e+*+Cnj+Prs+3Sg+2PlO
		
    "wiyawâw → niya"	Ind+Prs+3Pl+1SgO	PV/e+*+Cnj+Prs+3Pl+1SgO
    "wiyawâw → kiya"	Ind+Prs+3Pl+2SgO	PV/e+*+Cnj+Prs+3Pl+2SgO
    "wiyawâw → niyanân"	Ind+Prs+3Pl+1PlO	PV/e+*+Cnj+Prs+3Pl+1PlO
    "wiyawâw → kiyânaw"	Ind+Prs+3Pl+12PlO	PV/e+*+Cnj+Prs+3Pl+12PlO
    "wiya → kiyawâw"	Ind+Prs+3Pl+2PlO	PV/e+*+Cnj+Prs+3Pl+2PlO
		
    "wiya/wiyawâw (anima/anihi) → niya"	Ind+Prs+4Sg/Pl+1SgO	PV/e+*+Cnj+Prs+4Sg/Pl+1SgO
    "wiya/wiyawâw (anima/anihi) → kiya"	Ind+Prs+4Sg/Pl+2SgO	PV/e+*+Cnj+Prs+4Sg/Pl+2SgO
    "wiya/wiyawâw (anima/anihi) → niyanân"	Ind+Prs+4Sg/Pl+1PlO	PV/e+*+Cnj+Prs+4Sg/Pl+1PlO
    "wiya/wiyawâw (anima/anihi) → kiyânaw"	Ind+Prs+4Sg/Pl+12PlO	PV/e+*+Cnj+Prs+4Sg/Pl+12PlO
    "wiya/wiyawâw (anima/anihi) → kiyawâw"	Ind+Prs+4Sg/Pl+2PlO	PV/e+*+Cnj+Prs+4Sg/Pl+2PlO
		
"Third person participants"	: "ni-/ki- itwêwin"	: "ê-/kâ- itwêwin"
    "wiya → wiya/wiyawâw (anima/anihi)"	Ind+Prs+3Sg+4Sg/PlO	PV/e+*+Cnj+Prs+3Sg+4Sg/PlO
    "wiyawâw → wiya/wiyawâw (anima/anihi)"	Ind+Prs+3Pl+4Sg/PlO	PV/e+*+Cnj+Prs+3Pl+4Sg/PlO
    "wiya/wiyawâw (anima/anihi) → him/her/them (furthest)"	Ind+Prs+4Sg/Pl+5Sg/PlO	PV/e+*+Cnj+Prs+4Sg/Pl+5Sg/PlO
		
    "wiya/wiyawâw (anima/anihi) → wiya"	Ind+Prs+4Sg/Pl+3SgO	PV/e+*+Cnj+Prs+4Sg/Pl+3SgO
    "wiya/wiyawâw (anima/anihi) → wiyawâw"	Ind+Prs+4Sg/Pl+3PlO	PV/e+*+Cnj+Prs+4Sg/Pl+3PlO
    "wiya/wiyawâw (nêma/nêhi) → wiya/wiyawâw (anima/anihi)"	Ind+Prs+5Sg/Pl+4Sg/PlO	PV/e+*+Cnj+Prs+5Sg/Pl+4Sg/PlO
		
"Unspecified actor"	: "ni-/ki- itwêwin"	: "ê-/kâ- itwêwin"
    "ayiwak → niya"	Ind+Prs+X+1SgO	PV/e+*+Cnj+Prs+X+1SgO
    "ayiwak → kiya"	Ind+Prs+X+2SgO	PV/e+*+Cnj+Prs+X+2SgO
    "ayiwak → wiya"	Ind+Prs+X+3SgO	PV/e+*+Cnj+Prs+X+3SgO
    "ayiwak → wiya/wiyawâw (anima/anihi)"	Ind+Prs+X+4Sg/PlO	PV/e+*+Cnj+Prs+X+4Sg/PlO
    "ayiwak → niyanân"	Ind+Prs+X+1PlO	PV/e+*+Cnj+Prs+X+1PlO
    "ayiwak → kiyanâw"	Ind+Prs+X+12PlO	PV/e+*+Cnj+Prs+X+12PlO
    "ayiwak → kiyawâw"	Ind+Prs+X+2PlO	PV/e+*+Cnj+Prs+X+2PlO
    "ayiwak → wiyawâw"	Ind+Prs+X+3PlO	PV/e+*+Cnj+Prs+X+3PlO
		
"Inanimate actor"		
		
	    "ê-kî-ispayik kwayâc"	
"Speech act participants"	: "ni-/ki- itwêwin"	: "ê-/kâ- itwêwin"
    "kiya → niya"	Ind+Prt+2Sg+1SgO	Cnj+Prt+2Sg+1SgO
    "kiya → niyanân"	Ind+Prt+2Sg+1PlO	Cnj+Prt+2Sg+1PlO
    "kiyawâw → niya"	Ind+Prt+2Pl+1SgO	Cnj+Prt+2Pl+1SgO
    "kiyawâw → niyanân"	Ind+Prt+2Pl+1PlO	Cnj+Prt+2Pl+1PlO
		
    "niya → kiya"	Ind+Prt+1Sg+2SgO	Cnj+Prt+1Sg+2SgO
    "niya → kiyawâw"	Ind+Prt+1Sg+2PlO	Cnj+Prt+1Sg+2PlO
    "niyanân → kiya"	Ind+Prt+1Pl+2SgO	Cnj+Prt+1Pl+2SgO
    "niyanân → kiyawâw"	Ind+Prt+1Pl+2PlO	Cnj+Prt+1Pl+2PlO
		
"Mixed participants"	: "ni-/ki- itwêwin"	: "ê-/kâ- itwêwin"
    "niya → wiya"	Ind+Prt+1Sg+3SgO	Cnj+Prt+1Sg+3SgO
    "kiya → wiya"	Ind+Prt+2Sg+3SgO	Cnj+Prt+2Sg+3SgO
    "niyanân → wiya"	Ind+Prt+1Pl+3SgO	Cnj+Prt+1Pl+3SgO
    "kiyânaw → wiya"	Ind+Prt+12Pl+3SgO	Cnj+Prt+12Pl+3SgO
    "kiyawâw → wiya"	Ind+Prt+2Pl+3SgO	Cnj+Prt+2Pl+3SgO
		
    "niya → wiyawâw"	Ind+Prt+1Sg+3PlO	Cnj+Prt+1Sg+3PlO
    "kiya → wiyawâw"	Ind+Prt+2Sg+3PlO	Cnj+Prt+2Sg+3PlO
    "niyanân → wiyawâw"	Ind+Prt+1Pl+3PlO	Cnj+Prt+1Pl+3PlO
    "kiyânaw → wiyawâw"	Ind+Prt+12Pl+3PlO	Cnj+Prt+12Pl+3PlO
    "kiyawâw → wiyawâw"	Ind+Prt+2Pl+3PlO	Cnj+Prt+2Pl+3PlO
		
    "niya → wiya/wiyawâw (anima/anihi)"	Ind+Prt+1Sg+4Sg/PlO	Cnj+Prt+1Sg+4Sg/PlO
    "kiya → wiya/wiyawâw (anima/anihi)"	Ind+Prt+2Sg+4Sg/PlO	Cnj+Prt+2Sg+4Sg/PlO
    "niyanân → wiya/wiyawâw (anima/anihi)"	Ind+Prt+1Pl+4Sg/PlO	Cnj+Prt+1Pl+4Sg/PlO
    "kiyânaw → wiya/wiyawâw (anima/anihi)"	Ind+Prt+12Pl+4Sg/PlO	Cnj+Prt+12Pl+4Sg/PlO
    "kiyawâw →  wiya/wiyawâw (anima/anihi)"	Ind+Prt+2Pl+4Sg/PlO	Cnj+Prt+2Pl+4Sg/PlO
		
    "wiya → niya"	Ind+Prt+3Sg+1SgO	Cnj+Prt+3Sg+1SgO
    "wiya → kiya"	Ind+Prt+3Sg+2SgO	Cnj+Prt+3Sg+2SgO
    "wiya → niyanân"	Ind+Prt+3Sg+1PlO	Cnj+Prt+3Sg+1PlO
    "wiya → kiyânaw"	Ind+Prt+3Sg+12PlO	Cnj+Prt+3Sg+12PlO
    "wiya → kiyawâw"	Ind+Prt+3Sg+2PlO	Cnj+Prt+3Sg+2PlO
		
    "wiyawâw → niya"	Ind+Prt+3Pl+1SgO	Cnj+Prt+3Pl+1SgO
    "wiyawâw → kiya"	Ind+Prt+3Pl+2SgO	Cnj+Prt+3Pl+2SgO
    "wiyawâw → niyanân"	Ind+Prt+3Pl+1PlO	Cnj+Prt+3Pl+1PlO
    "wiyawâw → kiyânaw"	Ind+Prt+3Pl+12PlO	Cnj+Prt+3Pl+12PlO
    "wiya → kiyawâw"	Ind+Prt+3Pl+2PlO	Cnj+Prt+3Pl+2PlO
		
    "wiya/wiyawâw (anima/anihi) → niya"	Ind+Prt+4Sg/Pl+1SgO	Cnj+Prt+4Sg/Pl+1SgO
    "wiya/wiyawâw (anima/anihi) → kiya"	Ind+Prt+4Sg/Pl+2SgO	Cnj+Prt+4Sg/Pl+2SgO
    "wiya/wiyawâw (anima/anihi) → niyanân"	Ind+Prt+4Sg/Pl+1PlO	Cnj+Prt+4Sg/Pl+1PlO
    "wiya/wiyawâw (anima/anihi) → kiyânaw"	Ind+Prt+4Sg/Pl+12PlO	Cnj+Prt+4Sg/Pl+12PlO
    "wiya/wiyawâw (anima/anihi) → kiyawâw"	Ind+Prt+4Sg/Pl+2PlO	Cnj+Prt+4Sg/Pl+2PlO
		
"Third person participants"	: "ni-/ki- itwêwin"	: "ê-/kâ- itwêwin"
    "wiya → wiya/wiyawâw (anima/anihi)"	Ind+Prt+3Sg+4Sg/PlO	Cnj+Prt+3Sg+4Sg/PlO
    "wiyawâw → wiya/wiyawâw (anima/anihi)"	Ind+Prt+3Pl+4Sg/PlO	Cnj+Prt+3Pl+4Sg/PlO
    "wiya/wiyawâw (anima/anihi) → him/her/them (furthest)"	Ind+Prt+4Sg/Pl+5Sg/PlO	Cnj+Prt+4Sg/Pl+5Sg/PlO
		
    "wiya/wiyawâw (anima/anihi) → wiya"	Ind+Prt+4Sg/Pl+3SgO	Cnj+Prt+4Sg/Pl+3SgO
    "wiya/wiyawâw (anima/anihi) → wiyawâw"	Ind+Prt+4Sg/Pl+3PlO	Cnj+Prt+4Sg/Pl+3PlO
    "wiya/wiyawâw (nêma/nêhi) → wiya/wiyawâw (anima/anihi)"	Ind+Prt+5Sg/Pl+4Sg/PlO	Cnj+Prt+5Sg/Pl+4Sg/PlO
		
		
	    "ayiwak pakosêyimow kâ-wî-ihkik nîkânihk"	
"Speech act participants"	: "ni-/ki- itwêwin"	: "ê-/kâ- itwêwin"
    "kiya → niya"	Ind+Fut+Int+2Sg+1SgO	Cnj+Fut+Int+2Sg+1SgO
    "kiya → niyanân"	Ind+Fut+Int+2Sg+1PlO	Cnj+Fut+Int+2Sg+1PlO
    "kiyawâw → niya"	Ind+Fut+Int+2Pl+1SgO	Cnj+Fut+Int+2Pl+1SgO
    "kiyawâw → niyanân"	Ind+Fut+Int+2Pl+1PlO	Cnj+Fut+Int+2Pl+1PlO
		
    "niya → kiya"	Ind+Fut+Int+1Sg+2SgO	Cnj+Fut+Int+1Sg+2SgO
    "niya → kiyawâw"	Ind+Fut+Int+1Sg+2PlO	Cnj+Fut+Int+1Sg+2PlO
    "niyanân → kiya"	Ind+Fut+Int+1Pl+2SgO	Cnj+Fut+Int+1Pl+2SgO
    "niyanân → kiyawâw"	Ind+Fut+Int+1Pl+2PlO	Cnj+Fut+Int+1Pl+2PlO
		
"Mixed participants"	: "ni-/ki- itwêwin"	: "ê-/kâ- itwêwin"
    "niya → wiya"	Ind+Fut+Int+1Sg+3SgO	Cnj+Fut+Int+1Sg+3SgO
    "kiya → wiya"	Ind+Fut+Int+2Sg+3SgO	Cnj+Fut+Int+2Sg+3SgO
    "niyanân → wiya"	Ind+Fut+Int+1Pl+3SgO	Cnj+Fut+Int+1Pl+3SgO
    "kiyânaw → wiya"	Ind+Fut+Int+12Pl+3SgO	Cnj+Fut+Int+12Pl+3SgO
    "kiyawâw → wiya"	Ind+Fut+Int+2Pl+3SgO	Cnj+Fut+Int+2Pl+3SgO
		
    "niya → wiyawâw"	Ind+Fut+Int+1Sg+3PlO	Cnj+Fut+Int+1Sg+3PlO
    "kiya → wiyawâw"	Ind+Fut+Int+2Sg+3PlO	Cnj+Fut+Int+2Sg+3PlO
    "niyanân → wiyawâw"	Ind+Fut+Int+1Pl+3PlO	Cnj+Fut+Int+1Pl+3PlO
    "kiyânaw → wiyawâw"	Ind+Fut+Int+12Pl+3PlO	Cnj+Fut+Int+12Pl+3PlO
    "kiyawâw → wiyawâw"	Ind+Fut+Int+2Pl+3PlO	Cnj+Fut+Int+2Pl+3PlO
		
    "niya → wiya/wiyawâw (anima/anihi)"	Ind+Fut+Int+1Sg+4Sg/PlO	Cnj+Fut+Int+1Sg+4Sg/PlO
    "kiya → wiya/wiyawâw (anima/anihi)"	Ind+Fut+Int+2Sg+4Sg/PlO	Cnj+Fut+Int+2Sg+4Sg/PlO
    "niyanân → wiya/wiyawâw (anima/anihi)"	Ind+Fut+Int+1Pl+4Sg/PlO	Cnj+Fut+Int+1Pl+4Sg/PlO
    "kiyânaw → wiya/wiyawâw (anima/anihi)"	Ind+Fut+Int+12Pl+4Sg/PlO	Cnj+Fut+Int+12Pl+4Sg/PlO
    "kiyawâw →  wiya/wiyawâw (anima/anihi)"	Ind+Fut+Int+2Pl+4Sg/PlO	Cnj+Fut+Int+2Pl+4Sg/PlO
		
    "wiya → niya"	Ind+Fut+Int+3Sg+1SgO	Cnj+Fut+Int+3Sg+1SgO
    "wiya → kiya"	Ind+Fut+Int+3Sg+2SgO	Cnj+Fut+Int+3Sg+2SgO
    "wiya → niyanân"	Ind+Fut+Int+3Sg+1PlO	Cnj+Fut+Int+3Sg+1PlO
    "wiya → kiyânaw"	Ind+Fut+Int+3Sg+12PlO	Cnj+Fut+Int+3Sg+12PlO
    "wiya → kiyawâw"	Ind+Fut+Int+3Sg+2PlO	Cnj+Fut+Int+3Sg+2PlO
		
    "wiyawâw → niya"	Ind+Fut+Int+3Pl+1SgO	Cnj+Fut+Int+3Pl+1SgO
    "wiyawâw → kiya"	Ind+Fut+Int+3Pl+2SgO	Cnj+Fut+Int+3Pl+2SgO
    "wiyawâw → niyanân"	Ind+Fut+Int+3Pl+1PlO	Cnj+Fut+Int+3Pl+1PlO
    "wiyawâw → kiyânaw"	Ind+Fut+Int+3Pl+12PlO	Cnj+Fut+Int+3Pl+12PlO
    "wiya → kiyawâw"	Ind+Fut+Int+3Pl+2PlO	Cnj+Fut+Int+3Pl+2PlO
		
    "wiya/wiyawâw (anima/anihi) → niya"	Ind+Fut+Int+4Sg/Pl+1SgO	Cnj+Fut+Int+4Sg/Pl+1SgO
    "wiya/wiyawâw (anima/anihi) → kiya"	Ind+Fut+Int+4Sg/Pl+2SgO	Cnj+Fut+Int+4Sg/Pl+2SgO
    "wiya/wiyawâw (anima/anihi) → niyanân"	Ind+Fut+Int+4Sg/Pl+1PlO	Cnj+Fut+Int+4Sg/Pl+1PlO
    "wiya/wiyawâw (anima/anihi) → kiyânaw"	Ind+Fut+Int+4Sg/Pl+12PlO	Cnj+Fut+Int+4Sg/Pl+12PlO
    "wiya/wiyawâw (anima/anihi) → kiyawâw"	Ind+Fut+Int+4Sg/Pl+2PlO	Cnj+Fut+Int+4Sg/Pl+2PlO
		
"Third person participants"	: "ni-/ki- itwêwin"	: "ê-/kâ- itwêwin"
    "wiya → wiya/wiyawâw (anima/anihi)"	Ind+Fut+Int+3Sg+4Sg/PlO	Cnj+Fut+Int+3Sg+4Sg/PlO
    "wiyawâw → wiya/wiyawâw (anima/anihi)"	Ind+Fut+Int+3Pl+4Sg/PlO	Cnj+Fut+Int+3Pl+4Sg/PlO
    "wiya/wiyawâw (anima/anihi) → him/her/them (furthest)"	Ind+Fut+Int+4Sg/Pl+5Sg/PlO	Cnj+Fut+Int+4Sg/Pl+5Sg/PlO
		
    "wiya/wiyawâw (anima/anihi) → wiya"	Ind+Fut+Int+4Sg/Pl+3SgO	Cnj+Fut+Int+4Sg/Pl+3SgO
    "wiya/wiyawâw (anima/anihi) → wiyawâw"	Ind+Fut+Int+4Sg/Pl+3PlO	Cnj+Fut+Int+4Sg/Pl+3PlO
    "wiya/wiyawâw (nêma/nêhi) → wiya/wiyawâw (anima/anihi)"	Ind+Fut+Int+5Sg/Pl+4Sg/PlO	Cnj+Fut+Int+5Sg/Pl+4Sg/PlO
		
		
	    "ka-ispayik nîkânihk"	
"Speech act participants"	: "ni-/ki- itwêwin"	
    "kiya → niya"	Ind+Fut+Def+2Sg+1SgO	
    "kiya → niyanân"	Ind+Fut+Def+2Sg+1PlO	
    "kiyawâw → niya"	Ind+Fut+Def+2Pl+1SgO	
    "kiyawâw → niyanân"	Ind+Fut+Def+2Pl+1PlO	
		
    "niya → kiya"	Ind+Fut+Def+1Sg+2SgO	
    "niya → kiyawâw"	Ind+Fut+Def+1Sg+2PlO	
    "niyanân → kiya"	Ind+Fut+Def+1Pl+2SgO	
    "niyanân → kiyawâw"	Ind+Fut+Def+1Pl+2PlO	
		
"Mixed participants"	: "ni-/ki- itwêwin"	
    "niya → wiya"	Ind+Fut+Def+1Sg+3SgO	
    "kiya → wiya"	Ind+Fut+Def+2Sg+3SgO	
    "niyanân → wiya"	Ind+Fut+Def+1Pl+3SgO	
    "kiyânaw → wiya"	Ind+Fut+Def+12Pl+3SgO	
    "kiyawâw → wiya"	Ind+Fut+Def+2Pl+3SgO	
		
    "niya → wiyawâw"	Ind+Fut+Def+1Sg+3PlO	
    "kiya → wiyawâw"	Ind+Fut+Def+2Sg+3PlO	
    "niyanân → wiyawâw"	Ind+Fut+Def+1Pl+3PlO	
    "kiyânaw → wiyawâw"	Ind+Fut+Def+12Pl+3PlO	
    "kiyawâw → wiyawâw"	Ind+Fut+Def+2Pl+3PlO	
		
    "niya → wiya/wiyawâw (anima/anihi)"	Ind+Fut+Def+1Sg+4Sg/PlO	
    "kiya → wiya/wiyawâw (anima/anihi)"	Ind+Fut+Def+2Sg+4Sg/PlO	
    "niyanân → wiya/wiyawâw (anima/anihi)"	Ind+Fut+Def+1Pl+4Sg/PlO	
    "kiyânaw → wiya/wiyawâw (anima/anihi)"	Ind+Fut+Def+12Pl+4Sg/PlO	
    "kiyawâw →  wiya/wiyawâw (anima/anihi)"	Ind+Fut+Def+2Pl+4Sg/PlO	
		
    "wiya → niya"	Ind+Fut+Def+3Sg+1SgO	
    "wiya → kiya"	Ind+Fut+Def+3Sg+2SgO	
    "wiya → niyanân"	Ind+Fut+Def+3Sg+1PlO	
    "wiya → kiyânaw"	Ind+Fut+Def+3Sg+12PlO	
    "wiya → kiyawâw"	Ind+Fut+Def+3Sg+2PlO	
		
    "wiyawâw → niya"	Ind+Fut+Def+3Pl+1SgO	
    "wiyawâw → kiya"	Ind+Fut+Def+3Pl+2SgO	
    "wiyawâw → niyanân"	Ind+Fut+Def+3Pl+1PlO	
    "wiyawâw → kiyânaw"	Ind+Fut+Def+3Pl+12PlO	
    "wiya → kiyawâw"	Ind+Fut+Def+3Pl+2PlO	
		
    "wiya/wiyawâw (anima/anihi) → niya"	Ind+Fut+Def+4Sg/Pl+1SgO	
    "wiya/wiyawâw (anima/anihi) → kiya"	Ind+Fut+Def+4Sg/Pl+2SgO	
    "wiya/wiyawâw (anima/anihi) → niyanân"	Ind+Fut+Def+4Sg/Pl+1PlO	
    "wiya/wiyawâw (anima/anihi) → kiyânaw"	Ind+Fut+Def+4Sg/Pl+12PlO	
    "wiya/wiyawâw (anima/anihi) → kiyawâw"	Ind+Fut+Def+4Sg/Pl+2PlO	
		
"Third person participants"	: "ni-/ki- itwêwin"	
    "wiya → wiya/wiyawâw (anima/anihi)"	Ind+Fut+Def+3Sg+4Sg/PlO	
    "wiyawâw → wiya/wiyawâw (anima/anihi)"	Ind+Fut+Def+3Pl+4Sg/PlO	
    "wiya/wiyawâw (anima/anihi) → him/her/them (furthest)"	Ind+Fut+Def+4Sg/Pl+5Sg/PlO	
		
    "wiya/wiyawâw (anima/anihi) → wiya"	Ind+Fut+Def+4Sg/Pl+3SgO	
    "wiya/wiyawâw (anima/anihi) → wiyawâw"	Ind+Fut+Def+4Sg/Pl+3PlO	
    "wiya/wiyawâw (nêma/nêhi) → wiya/wiyawâw (anima/anihi)"	Ind+Fut+Def+5Sg/Pl+4Sg/PlO	
		
		
	    "ka-ispayik / ta-ispayik"	
"Speech act participants"	: "ka- itwêwin"	: "ta- itwêwin"
    "kiya → niya"	PV/ka+*+Cnj+Prs+2Sg+1SgO	PV/ta+*+Cnj+Prs+2Sg+1SgO
    "kiya → niyanân"	PV/ka+*+Cnj+Prs+2Sg+1PlO	PV/ta+*+Cnj+Prs+2Sg+1PlO
    "kiyawâw → niya"	PV/ka+*+Cnj+Prs+2Pl+1SgO	PV/ta+*+Cnj+Prs+2Pl+1SgO
    "kiyawâw → niyanân"	PV/ka+*+Cnj+Prs+2Pl+1PlO	PV/ta+*+Cnj+Prs+2Pl+1PlO
		
    "niya → kiya"	PV/ka+*+Cnj+Prs+1Sg+2SgO	PV/ta+*+Cnj+Prs+1Sg+2SgO
    "niya → kiyawâw"	PV/ka+*+Cnj+Prs+1Sg+2PlO	PV/ta+*+Cnj+Prs+1Sg+2PlO
    "niyanân → kiya"	PV/ka+*+Cnj+Prs+1Pl+2SgO	PV/ta+*+Cnj+Prs+1Pl+2SgO
    "niyanân → kiyawâw"	PV/ka+*+Cnj+Prs+1Pl+2PlO	PV/ta+*+Cnj+Prs+1Pl+2PlO
		
"Mixed participants"	: "ka- itwêwin"	: "ta- itwêwin"
    "niya → wiya"	PV/ka+*+Cnj+Prs+1Sg+3SgO	PV/ta+*+Cnj+Prs+1Sg+3SgO
    "kiya → wiya"	PV/ka+*+Cnj+Prs+2Sg+3SgO	PV/ta+*+Cnj+Prs+2Sg+3SgO
    "niyanân → wiya"	PV/ka+*+Cnj+Prs+1Pl+3SgO	PV/ta+*+Cnj+Prs+1Pl+3SgO
    "kiyânaw → wiya"	PV/ka+*+Cnj+Prs+12Pl+3SgO	PV/ta+*+Cnj+Prs+12Pl+3SgO
    "kiyawâw → wiya"	PV/ka+*+Cnj+Prs+2Pl+3SgO	PV/ta+*+Cnj+Prs+2Pl+3SgO
		
    "niya → wiyawâw"	PV/ka+*+Cnj+Prs+1Sg+3PlO	PV/ta+*+Cnj+Prs+1Sg+3PlO
    "kiya → wiyawâw"	PV/ka+*+Cnj+Prs+2Sg+3PlO	PV/ta+*+Cnj+Prs+2Sg+3PlO
    "niyanân → wiyawâw"	PV/ka+*+Cnj+Prs+1Pl+3PlO	PV/ta+*+Cnj+Prs+1Pl+3PlO
    "kiyânaw → wiyawâw"	PV/ka+*+Cnj+Prs+12Pl+3PlO	PV/ta+*+Cnj+Prs+12Pl+3PlO
    "kiyawâw → wiyawâw"	PV/ka+*+Cnj+Prs+2Pl+3PlO	PV/ta+*+Cnj+Prs+2Pl+3PlO
		
    "niya → wiya/wiyawâw (anima/anihi)"	PV/ka+*+Cnj+Prs+1Sg+4Sg/PlO	PV/ta+*+Cnj+Prs+1Sg+4Sg/PlO
    "kiya → wiya/wiyawâw (anima/anihi)"	PV/ka+*+Cnj+Prs+2Sg+4Sg/PlO	PV/ta+*+Cnj+Prs+2Sg+4Sg/PlO
    "niyanân → wiya/wiyawâw (anima/anihi)"	PV/ka+*+Cnj+Prs+1Pl+4Sg/PlO	PV/ta+*+Cnj+Prs+1Pl+4Sg/PlO
    "kiyânaw → wiya/wiyawâw (anima/anihi)"	PV/ka+*+Cnj+Prs+12Pl+4Sg/PlO	PV/ta+*+Cnj+Prs+12Pl+4Sg/PlO
    "kiyawâw →  wiya/wiyawâw (anima/anihi)"	PV/ka+*+Cnj+Prs+2Pl+4Sg/PlO	PV/ta+*+Cnj+Prs+2Pl+4Sg/PlO
		
    "wiya → niya"	PV/ka+*+Cnj+Prs+3Sg+1SgO	PV/ta+*+Cnj+Prs+3Sg+1SgO
    "wiya → kiya"	PV/ka+*+Cnj+Prs+3Sg+2SgO	PV/ta+*+Cnj+Prs+3Sg+2SgO
    "wiya → niyanân"	PV/ka+*+Cnj+Prs+3Sg+1PlO	PV/ta+*+Cnj+Prs+3Sg+1PlO
    "wiya → kiyânaw"	PV/ka+*+Cnj+Prs+3Sg+12PlO	PV/ta+*+Cnj+Prs+3Sg+12PlO
    "wiya → kiyawâw"	PV/ka+*+Cnj+Prs+3Sg+2PlO	PV/ta+*+Cnj+Prs+3Sg+2PlO
		
    "wiyawâw → niya"	PV/ka+*+Cnj+Prs+3Pl+1SgO	PV/ta+*+Cnj+Prs+3Pl+1SgO
    "wiyawâw → kiya"	PV/ka+*+Cnj+Prs+3Pl+2SgO	PV/ta+*+Cnj+Prs+3Pl+2SgO
    "wiyawâw → niyanân"	PV/ka+*+Cnj+Prs+3Pl+1PlO	PV/ta+*+Cnj+Prs+3Pl+1PlO
    "wiyawâw → kiyânaw"	PV/ka+*+Cnj+Prs+3Pl+12PlO	PV/ta+*+Cnj+Prs+3Pl+12PlO
    "wiya → kiyawâw"	PV/ka+*+Cnj+Prs+3Pl+2PlO	PV/ta+*+Cnj+Prs+3Pl+2PlO
		
    "wiya/wiyawâw (anima/anihi) → niya"	PV/ka+*+Cnj+Prs+4Sg/Pl+1SgO	PV/ta+*+Cnj+Prs+4Sg/Pl+1SgO
    "wiya/wiyawâw (anima/anihi) → kiya"	PV/ka+*+Cnj+Prs+4Sg/Pl+2SgO	PV/ta+*+Cnj+Prs+4Sg/Pl+2SgO
    "wiya/wiyawâw (anima/anihi) → niyanân"	PV/ka+*+Cnj+Prs+4Sg/Pl+1PlO	PV/ta+*+Cnj+Prs+4Sg/Pl+1PlO
    "wiya/wiyawâw (anima/anihi) → kiyânaw"	PV/ka+*+Cnj+Prs+4Sg/Pl+12PlO	PV/ta+*+Cnj+Prs+4Sg/Pl+12PlO
    "wiya/wiyawâw (anima/anihi) → kiyawâw"	PV/ka+*+Cnj+Prs+4Sg/Pl+2PlO	PV/ta+*+Cnj+Prs+4Sg/Pl+2PlO
		
"Third person participants"	: "ka- itwêwin"	: "ta- itwêwin"
    "wiya → wiya/wiyawâw (anima/anihi)"	PV/ka+*+Cnj+Prs+3Sg+4Sg/PlO	PV/ta+*+Cnj+Prs+3Sg+4Sg/PlO
    "wiyawâw → wiya/wiyawâw (anima/anihi)"	PV/ka+*+Cnj+Prs+3Pl+4Sg/PlO	PV/ta+*+Cnj+Prs+3Pl+4Sg/PlO
    "wiya/wiyawâw (anima/anihi) → him/her/them (furthest)"	PV/ka+*+Cnj+Prs+4Sg/Pl+5Sg/PlO	PV/ta+*+Cnj+Prs+4Sg/Pl+5Sg/PlO
		
    "wiya/wiyawâw (anima/anihi) → wiya"	PV/ka+*+Cnj+Prs+4Sg/Pl+3SgO	PV/ta+*+Cnj+Prs+4Sg/Pl+3SgO
    "wiya/wiyawâw (anima/anihi) → wiyawâw"	PV/ka+*+Cnj+Prs+4Sg/Pl+3PlO	PV/ta+*+Cnj+Prs+4Sg/Pl+3PlO
    "wiya/wiyawâw (nêma/nêhi) → wiya/wiyawâw (anima/anihi)"	PV/ka+*+Cnj+Prs+5Sg/Pl+4Sg/PlO	PV/ta+*+Cnj+Prs+5Sg/Pl+4Sg/PlO
		
		
	    "kisik ê-ispayik"	
"Speech act participants"		
    "kiya → niya"	Fut+Cond+2Sg+1SgO	
    "kiya → niyanân"	Fut+Cond+2Sg+1PlO	
    "kiyawâw → niya"	Fut+Cond+2Pl+1SgO	
    "kiyawâw → niyanân"	Fut+Cond+2Pl+1PlO	
		
    "niya → kiya"	Fut+Cond+1Sg+2SgO	
    "niya → kiyawâw"	Fut+Cond+1Sg+2PlO	
    "niyanân → kiya"	Fut+Cond+1Pl+2SgO	
    "niyanân → kiyawâw"	Fut+Cond+1Pl+2PlO	
		
"Mixed participants"		
    "niya → wiya"	Fut+Cond+1Sg+3SgO	
    "kiya → wiya"	Fut+Cond+2Sg+3SgO	
    "niyanân → wiya"	Fut+Cond+1Pl+3SgO	
    "kiyânaw → wiya"	Fut+Cond+12Pl+3SgO	
    "kiyawâw → wiya"	Fut+Cond+2Pl+3SgO	
		
    "niya → wiyawâw"	Fut+Cond+1Sg+3PlO	
    "kiya → wiyawâw"	Fut+Cond+2Sg+3PlO	
    "niyanân → wiyawâw"	Fut+Cond+1Pl+3PlO	
    "kiyânaw → wiyawâw"	Fut+Cond+12Pl+3PlO	
    "kiyawâw → wiyawâw"	Fut+Cond+2Pl+3PlO	
		
    "niya → wiya/wiyawâw (anima/anihi)"	Fut+Cond+1Sg+4Sg/PlO	
    "kiya → wiya/wiyawâw (anima/anihi)"	Fut+Cond+2Sg+4Sg/PlO	
    "niyanân → wiya/wiyawâw (anima/anihi)"	Fut+Cond+1Pl+4Sg/PlO	
    "kiyânaw → wiya/wiyawâw (anima/anihi)"	Fut+Cond+12Pl+4Sg/PlO	
    "kiyawâw →  wiya/wiyawâw (anima/anihi)"	Fut+Cond+2Pl+4Sg/PlO	
		
    "wiya → niya"	Fut+Cond+3Sg+1SgO	
    "wiya → kiya"	Fut+Cond+3Sg+2SgO	
    "wiya → niyanân"	Fut+Cond+3Sg+1PlO	
    "wiya → kiyânaw"	Fut+Cond+3Sg+12PlO	
    "wiya → kiyawâw"	Fut+Cond+3Sg+2PlO	
		
    "wiyawâw → niya"	Fut+Cond+3Pl+1SgO	
    "wiyawâw → kiya"	Fut+Cond+3Pl+2SgO	
    "wiyawâw → niyanân"	Fut+Cond+3Pl+1PlO	
    "wiyawâw → kiyânaw"	Fut+Cond+3Pl+12PlO	
    "wiyawâw → kiyawâw"	Fut+Cond+3Pl+2PlO	
		
    "wiya/wiyawâw (anima/anihi) → niya"	Fut+Cond+4Sg/Pl+1SgO	
    "wiya/wiyawâw (anima/anihi) → kiya"	Fut+Cond+4Sg/Pl+2SgO	
    "wiya/wiyawâw (anima/anihi) → niyanân"	Fut+Cond+4Sg/Pl+1PlO	
    "wiya/wiyawâw (anima/anihi) → kiyânaw"	Fut+Cond+4Sg/Pl+12PlO	
    "wiya/wiyawâw (anima/anihi) → kiyawâw"	Fut+Cond+4Sg/Pl+2PlO	
		
"Third person participants"		
    "wiya → wiya/wiyawâw (anima/anihi)"	Fut+Cond+3Sg+4Sg/PlO	
    "wiya → wiya/wiyawâw (nêma/nêhi)"	Fut+Cond+3Sg+5Sg/PlO	
    "wiyawâw → wiya/wiyawâw (anima/anihi)"	Fut+Cond+3Pl+4Sg/PlO	
    "wiyawâw → wiya/wiyawâw (nêma/nêhi)"	Fut+Cond+3Pl+5Sg/PlO	
		
    "wiya/wiyawâw (anima/anihi) → wiya"	Fut+Cond+4Sg/Pl+3SgO	
    "wiya/wiyawâw (anima/anihi) → wiyawâw"	Fut+Cond+4Sg/Pl+3PlO	
    "wiya/wiyawâw (anima/anihi) → him/her/them (furthest)"	Fut+Cond+4Sg/Pl+5Sg/PlO	
    "wiya/wiyawâw (nêma/nêhi) → wiya/wiyawâw (anima/anihi)"	Fut+Cond+5Sg/Pl+4Sg/PlO	
		
		
	    "nitotamâkêwin"	
"Speech act participants"	: "mêkwâc/kîsâc"	: "mwêstas"
    "kiya → niya"	Imp+Imm+2Sg+1SgO	Imp+Del+2Sg+1SgO
    "kiya → niyanân"	Imp+Imm+2Sg+1PlO	Imp+Del+2Sg+1PlO
    "kiyawâw → niya"	Imp+Imm+2Pl+1SgO	Imp+Del+2Pl+1SgO
    "kiyawâw → niyanân"	Imp+Imm+2Pl+1PlO	Imp+Del+2Pl+1PlO
		
"Mixed participants"	: "mêkwâc/kîsâc"	: "mwêstas"
    "kiya → wiya"	Imp+Imm+2Sg+3SgO	Imp+Del+2Sg+3SgO
    "kiya → wiyawâw"	Imp+Imm+2Sg+3PlO	Imp+Del+2Sg+3PlO
    "kiyânaw → wiya"	Imp+Imm+12Pl+3SgO	Imp+Del+12Pl+3SgO
    "kiyânaw → wiyawâw"	Imp+Imm+12Pl+3PlO	Imp+Del+12Pl+3PlO
    "kiyawâw → wiya"	Imp+Imm+2Pl+3SgO	Imp+Del+2Pl+3SgO
    "kiyawâw → wiyawâw"	Imp+Imm+2Pl+3PlO	Imp+Del+2Pl+3PlO
